【裁判字號】    88,易,1274
【裁判日期】    890929
【裁判案由】    竊盜
【裁判全文】
臺灣臺南地方法院刑事判決                        八十八年度易字第一二七四號
    公  訴  人  臺灣台南地方法院檢察署檢察官
    被      告  乙○○
右列被告因竊盜案件，經檢察官聲請簡易判決處刑（八十八年度偵字第一Ｏ三九號）
經本院台南簡易庭認為不宜，簽移本院刑事庭適用通常程序審理，本院判決如左：
    主  文
乙○○竊盜，累犯，處有期徒刑參月。
    事  實
一、乙○○曾於民國（下同）八十五年間因違反麻醉藥品管理條例案件，經本院判處
    有期徒刑六月，於八十六年二月五日執行完畢，猶不知悔改，復意圖為自己不法
    之所有，於八十八年一月九日十五時許，在台南縣仁德鄉○○村○○路正大市場
    ，乘甲○○睡覺之際，竊取甲○○竊得而持有中掛有車牌號碼000－0000
    機車（甲○○竊盜犯行業經本院審結）。嗣於同年一月十三日二十二時十五分，
    在台南縣仁德鄉○○路三一一號前為警查獲。
二、案經台南縣警察局歸仁分局報告台灣台南地方法院檢察署檢察官偵查起訴。
    理  由
一、訊據被告乙○○矢口否認右揭犯行，辯稱該機車係甲○○借予伊，甲○○將鑰匙
    交給伊時，丙○○亦在場云云。惟查：右揭事實業據告訴人甲○○自警訊、偵訊
    及本院審理時均堅指被告係趁其不在時竊取其藏在枕下之鑰匙，將機車騎走等情
    不移（見八十八年一月十四日警訊筆錄、八十八年一月十四日偵訊筆錄、本院八
    十八年九月二十一日訊問筆錄、十月二十九日訊問筆錄、十二月十四日訊問筆錄
    ），被告乙○○於警訊時及偵查中亦坦承不諱（見八十八年一月十三日警訊筆錄
    警訊、同上偵訊筆錄），又本院訊問證人丙○○稱其不知道甲○○是否有將機車
    借給被告乙○○（見本院八十八年十一月九日訊問筆錄），與被告乙○○所辯不
    符，此外復有扣押書一紙在警卷可稽，堪認被告事後翻異前詞係為卸責，不值採
    信，本件事證明確，被告犯行已堪認定。
二、核被告乙○○所為，係犯刑法第三百二十條第一項之竊盜罪。被告曾於八十五年
    間因違反麻醉藥品管理條例案件，經本院判處有期徒刑六月，於八十六年二月五
    日執行完畢，五年內再犯本件有期徒刑以上之罪，為累犯，依同法第四十七條之
    規定應加重其刑。爰審酌被告犯罪之動機、目的、手段、與被害人之關係、犯罪
    後之態度等一切情狀，量處如主文所示之刑，以資懲儆。
據上論斷，應依刑事訴訟法第四百五十二條、第二百九十九條第一項前段，刑法第三
百二十條第一項、第四十七條，罰金罰鍰提高標準條例第一條前段，判決如主文。
本案經檢察官張啟祥到庭執行職務。
中    華    民    國      八十九      年      九      月    二十九      日
                                  臺灣臺南地方法院刑事第三庭
                                          法  官
如不服本判決，應於判決送達後十日內，向本院提出上訴狀。
附錄本案論罪科刑法條全文：
刑法第三百二十條第一項
  意圖為自己或第三人不法之所有，而竊取他人之動產者，為竊盜罪，處五年以下有
  期徒刑、拘役或五百元以下罰金。


司法院資訊處製作；財團法人民間司法改革基金會備份。
